# 不涉及现金流交易

提问人：于呈 时间：2020-02-03 00:04:27
陈老师：您好！科创版有关现金流的问题反馈，帮我指导下，多谢！
交易所要求“补充披露不涉及现金流的重大交易，并说明对现金流量表的影响“，除了准则指南中提到的不涉及现金收支的重大投资和筹资活动的1.债务转资本；2.一年内到期的可转换公司债券；3.融资租入固定资产三种以外，还要哪些属于不涉及现金流的交易？

回答人：chenyiwei
典型例子是以票据背书或贴现方式结算本企业的应收、应付账款，以及重大的债务重组、非货币性资产交换等。其他可能导致本企业的现金流量表与同期资产负债表、利润表等之间出现较大差异，传统上认为应当成立的表间勾稽关系不再成立的情况，也都在此列。